【裁判字號】    89,訴,1570
【裁判日期】    900525
【裁判案由】    妨害兵役
【裁判全文】
臺灣桃園地方法院刑事判決                        八十九年度訴字第一五七號
    公  訴  人  臺灣桃園地方法院檢察署檢察官
    被      告  甲○○
右列被告因妨害兵役案件，經檢察官提起公訴（八十九年度偵字第一四０二六號），
本院判決如左：
    主  文
甲○○意圖避免臨時召集，而應受召集，無故逾入營期限二日，累犯，處有期徒刑捌
月。褫奪公權壹年。
    事  實
一、甲○○前曾於民國八十六年間因麻藥等案件，經本院判處有期徒刑一年一月確定
    ，於八十八年十二月二十二日執行完畢。其因停役原因消滅，經桃園縣團管區司
    令部徵集回復現役，指定甲○○應於八十九年八月一日前往宜蘭縣礁溪鎮○○路
    一七二號陸軍明德訓練班報到服役，嗣經桃園縣政府以四０一號臨時召集令召集
    ，並於同年七月二十五日向其戶籍地為送達，由其父朱毓和簽收後當日轉知甲○
    ○在案。詎甲○○於收悉上開召集令後，竟意圖避免臨時召集，而未依限前往，
    致無故逾入營期限二日。
二、案經桃園縣政府移送台灣桃園地方法院檢察署檢察官偵查起訴。
    理  由
一、訊據被告甲○○坦承於右揭時地收受召集令，然並未依限前往報到服役等事實不
    諱，惟辯稱：伊太太當時生產無人照顧，所以伊要留下來照顧，不是故意不報到
    云云。經查，右揭事實，業據被告自承無訛，核與證人即其父朱毓和在警訊、偵
    查中所述代收召集令後轉知其子之情節相符，並有桃園縣團管區司令部八十九年
    九月十四日八九萃仁字第八一七六號妨害兵役案件移送書、召集令送達回執、行
    方不明年籍表、右團管區司令部八十九年十二月五日八九萃仁字第一一四九六號
    函各一件附卷可稽。至被告辯稱因其妻生產，需在家照顧等語縱係屬實，仍非可
    得拒不報到服役之理由，併予敘明。綜上所述，本件事證明確，被告所辯並不足
    採，其犯行堪予認定。
二、核被告甲○○所為，係犯妨害兵役治罪條例第六條第五款之罪。又被告前有如事
    實欄所示之科刑及執行情形，有台灣桃園地方法院檢察署刑案資料查註紀錄表、
    台灣高等法院檢察署刑案資料簡覆表各一紙附卷足憑，並經本院調取相關執行卷
    宗核閱無訛，其於刑之執行完畢後，五年內再犯本件有期徒刑以上刑之罪，為累
    犯，依刑法第四十七條規定加重其刑。爰審酌被告犯罪之動機、所生危害，其犯
    後坦承犯行，態度良好等一切情狀，量處如主文所示之刑，並宣告褫奪公權一年
    ，以資懲儆。
據上論斷，應依刑事訴訟法第二百九十九條第一項前段、妨害兵役治罪條例第六條第
五款、第二十六條，刑法第十一條、第四十七條、第三十七條第二項，判決如主文。
本案經檢察官錢明婉到庭執行職務。
中        華        民        國    九十    年    五    月    二十五    日
                                    臺灣桃園地方法院刑事第五庭
                                        法  官     陳  彥  宏
右正本證明與原本無異。
如不服本判決，應於收受送達後十日內，向本院提出上訴狀上訴於台灣高等法院，並
附具繕本乙份。
                                        書記官     翁  其  良
中      華      民      國      九十      年    五    月    二十五    日
論罪法條：妨害兵役治罪條例第六條第五款


司法院資訊處製作；財團法人民間司法改革基金會備份。
